Minutes et répertoires du notaire Louis LE CAMUS, 25 mai 1605 - 18 octobre 1637 (étude XIV)
Archives nationales
- Minutes de Louis LE CAMUS, 1605 - 1637; MC/ET/XIV/1 - MC/ET/XIV/51
  - Minutes. 1613, MC/ET/XIV/13; registre
    - DIVRY (Toussaint), drapier § Sursis à paiement, 8 décembre 1613; MC/ET/XIV/13
    - ROCHECHOUARD (Gabriel de...) § Sursis à paiement, 8 décembre 1613; MC/ET/XIV/13
      Rochechouard, Gabriel de
    - GOUVERNEUR de Senlis, MONTMORENCY (Louis de) Vice-amiral § Quittance, 20 décembre 1613; MC/ET/XIV/13
      quittance; Montmorency-Bouteville, Louis de (1560-1615)
    - LAMET (Louis de...) Gouverneur de Coucy § Quittance, 20 mars 1619; MC/ET/XIV/13
    - MONTMORENCY (Louis de...) gouverneur de Senlis, vice amiral § Quittance, 20 décembre 1619; MC/ET/XIV/13
      quittance; Montmorency, Louis de...
  - Minutes. 1614, MC/ET/XIV/14; registre
    - LE LIÈVRE (Charles) Secrétaire du Roi § Bail à loyer; Mariage mandat., 13 janvier 1614 - 14 janvier 1614; MC/ET/XIV/14
      contrat de mariage; bail; Le Lièvre, Charles
    - MANDAT (Galyot) conseiller, not/re/ et secrétaire du Roi § Mariage de la fille de Galyot MANDAT, 14 janvier 1614; MC/ET/XIV/14
      contrat de mariage; Mandat, Galyot
    - GUÉNÉGAUD (Gabr. de) sr du Plessis-Belleville § Vente, 17 janvier 1614; MC/ET/XIV/14
      acte de vente; Guénégaud, Gabriel de
    - MANDAT (Galyot) conseiller not/re/ du Roi § Contrat, 18 janvier 1614; MC/ET/XIV/14
    - REFFUGE (Eustache de...) conseiller du Roi, ambassadeur en Hollande § Vente (2 actes), 22 janvier 1614; MC/ET/XIV/14
      acte de vente; Reffuge, Eustache de (1564-1617)
    - LELOPITAU (Charles) seigneur de Marconnay § Plusieurs actes, février 1614 - août 1614; MC/ET/XIV/14
      Lelopitau, Charles
    - BROTTIN (Jean) § Transaction avec Elis Blanchard sa femme, 21 février 1614; MC/ET/XIV/14
      accord; Brottin, Jean
    - MACHAULT (Charles de) conseiller du Roi § Vente, 4 avril 1614; MC/ET/XIV/14
    - FAURE (Guichard) maître d'hôtel ordinaire du Roi § Vente, 4 avril 1614; MC/ET/XIV/14
    - AMELOT (Charles, Jacques, Jean, Denis) conseillers du roi § Bail, 5 avril 1614; MC/ET/XIV/14
      bail; Amelot, Charles; Amelot, Jacques; Amelot, Jean; Amelot, Denis
    - DU HALDE (Diane), dame de Longuellières § Rentes dues, 8 juin 1614; MC/ET/XIV/14
      constitution de rente; Du Halde, Diane
    - SAINT-PAUL (Comte de...) ORLÉANS (François d'...) § Rente, 11 juin 1614; MC/ET/XIV/14
      Saint-Paul, Comte de...; Orléans, François d'...
    - ORLÉANS (F/ois/ d'...) C/te/ de Saint-Paul § Rente, 11 juin 1614; MC/ET/XIV/14
    - BERULLE (Jean de...) conseiller au Parlement § Vente, 4 août 1614; MC/ET/XIV/14
      acte de vente; Berulle, Jean de
    - CHARSONVILLE (Seigneur de) MONTMORENCY (François de) § Vente, 6 septembre 1614; MC/ET/XIV/14
      acte de vente; Montmorency-Châteaubrun, François de (1584-16..)
    - LABOUREUR (David) maître orfèvre § Quittance, 29 octobre 1614; MC/ET/XIV/14
      quittance; Laboureur, David
    - SCULPTEUR (1/er/ ordinaire du Roi) FRANQUEVILLE (Pierre de...) § Quittance, 3 décembre 1614; MC/ET/XIV/14
      quittance; Franqueville, Pierre De...
    - Procuration de Pierre de Franqueville, premier sculpteur ordinaire du roi, demeurant galerie du Louvre, à Nicolas Lerambert, pour aller à Chaillot rendre foi et hommage au seigneur du lieu, pour une maison, colombier, cours et clos de 4 quartiers de surface, acquis d'Isabelle de Lassus, veuve de Robert Chauven, bourgeois de Paris., 9 décembre 1614; MC/ET/XIV/14
      Documents du Minutier central concernant les peintres, sculpteurs et graveurs au XVIIe siècle (1600-1650), par Marie-Antoinette Fleury et Martine Constans, tome II [études XI à XX, 2445 actes], Paris, Archives nationales, 2010, notice n°844 (instrument de recherche imprimé dématérialisé, certaines notices sont plus détaillées dans la version intégrale accessible en ligne par la rubrique 'Autres instruments de recherche', voir contexte dans le Plan d’orientation général - Notaires de Paris, guides thématiques du Minutier).
    - Franqueville (Pierre de) premier sculpteur ordinaire du Roi à la Galerie du Louvre § Procuration à Le Rembert, 9 décembre 1614; MC/ET/XIV/14
      procuration; Franqueville, Pierre de
    - Déclaration de Nicolas Lerambert qui a rendu foi et hommage au nom de Pierre de Franqueville, pour ses biens à Chaillot, à Ambroise Le Roy, adjudicataire de la seigneurie de Chaillot., 11 décembre 1614; MC/ET/XIV/14
      Documents du Minutier central concernant les peintres, sculpteurs et graveurs au XVIIe siècle (1600-1650), par Marie-Antoinette Fleury et Martine Constans, tome II [études XI à XX, 2445 actes], Paris, Archives nationales, 2010, notice n°845 (instrument de recherche imprimé dématérialisé, certaines notices sont plus détaillées dans la version intégrale accessible en ligne par la rubrique 'Autres instruments de recherche', voir contexte dans le Plan d’orientation général - Notaires de Paris, guides thématiques du Minutier).
    - Quittance d'Ambroise Le Roy, adjudicataire de la seigneurie de Chaillot, à Pierre de Franqueville, premier sculpteur ordinaire du roi, de 200 l. pour les droits de quint et féodaux et les lods et ventes, de sa maison et dépendances, grande rue de Chaillot., 13 décembre 1614; MC/ET/XIV/14
      Documents du Minutier central concernant les peintres, sculpteurs et graveurs au XVIIe siècle (1600-1650), par Marie-Antoinette Fleury et Martine Constans, tome II [études XI à XX, 2445 actes], Paris, Archives nationales, 2010, notice n°846 (instrument de recherche imprimé dématérialisé, certaines notices sont plus détaillées dans la version intégrale accessible en ligne par la rubrique 'Autres instruments de recherche', voir contexte dans le Plan d’orientation général - Notaires de Paris, guides thématiques du Minutier).
    - Saint-Germain (Anne de...), veuve Lesoindre § Inventaire des papiers de Anne de Saint-Germain, 19 décembre 1614; MC/ET/XIV/14
      inventaire; Saint-Germain, Anne de
    - ESTRÉES (Annibal d'...) lieut. général gouverneur de Laon § Requête, 23 décembre 1614; MC/ET/XIV/14
      Estrées, Annibal d'...
    - REFUGE (Henry de...) conseiller au Parlement § Quittance, 29 décembre 1625; MC/ET/XIV/14
      quittance; Refuge, Henry de...
    - CONSEILLER au Parlement REFUGE (Henry de) § (se trouve entre Janvier et février 1614); Quittance, 29 décembre 1625; MC/ET/XIV/14
      quittance; Refuge, Henri de
  - Minutes. 1614, janvier - 1614, décembre, janvier 1614 - décembre 1614; MC/ET/XIV/15
    Manque(s) constaté(s) dans cet article:
    Les mois de mars à novembre 1614 manquent.
    1614, janvier, février et décembre; inventaires après décès, juin et septembre.
    - VISSER (Samuel) Commissaire de la marine du Ponant § plusieurs actes, janvier 1614; MC/ET/XIV/15
    - LE NORMANT (Pierre) secrétaire ordinaire du Roi § Quittance, 6 janvier 1614; MC/ET/XIV/15
      quittance; Le Normant, Pierre
    - MASSAS (Brandelis de...), secrétaire du Roi § Quittance, 6 janvier 1614; MC/ET/XIV/15
      quittance; Massas, Brandelis de...
    - Inventaire après décès de Martin Ruzé [sieur de Beaulieu] contenant 10 tableaux estimés 720 livres., 7 janvier 1614; MC/ET/XIV/15
      Fichier Artisans XVIIe siècle.; Fichier Bibliothèques.
      inventaire; Ruzé, Martin
    - BERTRAND (Pierre) maçon § Devis de maçonnerie pour Pierre Lenormant, 30 janvier 1614; MC/ET/XIV/15
      devis; Bertrand, Pierre
    - CHOISY (Marquis de) L'HOSPITAL (Jacques de) § Promesse, 25 février 1614; MC/ET/XIV/15
      promesse; L'Hospital, Jacques de (15..-1614)
  - Minutes. 1615, MC/ET/XIV/16; registre
    - Constitution par Claude Pillon [fille de Germain Pillon], veuve de Nicolas Leblond, peintre et valet de chambre ordinaire du roi, demeurant rue des Prouvaires, et par Martin de Héry, maître peintre, et sa femme, Anne Leblond, demeurant rue Mauconseil, à Pierre Morin, écuyer, seigneur de Paroy-en-Brie près Provins, logé au Parc-Royal, d'une rente de 100 l., au principal de 1 600 l., garantie par quatre maisons contiguës Grande-Rue-du- Faubourg-Saint-Jacques à l'enseigne du Sauvage, de Saint-Jacques le Mineur et de Sereine, la quatrième sans enseigne, et, du propre de la veuve, par une maison et des vignes à Arcueil, et, de par son conquêt, par une loge de la halle couverte de la foire Saint-Germain, joignant celle du sieur Ducayer, peintre de la Princesse [de Condé]. À la suite: - 1621, 6 mars.- Mention du rachat de 18 l. 15 s. par Claude Pillon à Jean Morin, écuyer, sieur de Rully. - 1621, 18 juin.- Mention du rachat par la même de 20 l. 5 s., 4 mai 1611; MC/ET/XIV/16
      Documents du Minutier central concernant les peintres, sculpteurs et graveurs au XVIIe siècle (1600-1650), par Marie-Antoinette Fleury et Martine Constans, tome II [études XI à XX, 2445 actes], Paris, Archives nationales, 2010, notice n°1289 (instrument de recherche imprimé dématérialisé, certaines notices sont plus détaillées dans la version intégrale accessible en ligne par la rubrique 'Autres instruments de recherche', voir contexte dans le Plan d’orientation général - Notaires de Paris, guides thématiques du Minutier).
    - SAVOYE (Léonor de Thomassin) f/e/ d'Emmanuel de SAVOYE § Vente, 12 mars 1612; MC/ET/XIV/16
      acte de vente
    - COURTIN (Guill.) de la Grange, maître des requêtes de l'hôtel du Roi § Bail. et suivants; (14 actes), 2 janvier 1615 - 12 janvier 1615; MC/ET/XIV/16
      bail; Courtin, Guill.
    - PYLLE (Jacques) joaillier du Roi § Mariage de la fille de .., 4 janvier 1615; MC/ET/XIV/16
      contrat de mariage; Pylle, Jacques
    - SAVOYE (Emm. Philbert de...) marquis de Villars. § Quittances et actes suivants., 19 janvier 1615 - 20 janvier 1615; MC/ET/XIV/16
      quittance; Savoye, Emm. Philbert de...
    - COURTIN (Guill.) maître des requêtes de l'hôtel du Roi § Mariage où fut témoin Hercule de ROHAN, duc de Montbazon, grand veneur de France, 27 janvier 1615; MC/ET/XIV/16
      contrat de mariage; Courtin, Guillaume; Rohan, Hercule de
    - GOUVERNEUR du Bourbonnais LA GUICHE (Jehan F/ois/ de) § Vente, 23 février 1615; MC/ET/XIV/16
      acte de vente; La Guiche, Jehan François de
    - PYLLE (Jacques) joaillier du Roi § Promesse, 24 février 1615; MC/ET/XIV/16
      Pylle, Jacques
    - BRAGELONGNE (Pierre de...) conseiller du Roi § Ratification, 8 avril 1615; MC/ET/XIV/16
      ratification; Bragelongne, Pierre de
    - BALSAC (Henriette Catherine de...) d'Entragues, marquise de Verneuil § Quittances, Contrat, 9 avril 1615; MC/ET/XIV/16
      quittance; Verneuil, Catherine Henriette de Balzac d'Entragues (1579-1633, marquise de)
    - NASSAU (Charlotte de...) C/tesse/ de Thouars et de la Trémouille § Contrat, mai 1615 - juin 1615; MC/ET/XIV/16
      Nassau, Charlotte de...
    - Contre-lettre de Claude Pillon disant que la constitution et vente passées ce jour avec Pierre Morin n'est en réalité qu'à son profit, et que Martin de Héry ou Dehery, maître peintre, et Anne Leblond n'y sont intervenus que pour l'obliger., 4 mai 1615; MC/ET/XIV/16
      Documents du Minutier central concernant les peintres, sculpteurs et graveurs au XVIIe siècle (1600-1650), par Marie-Antoinette Fleury et Martine Constans, tome II [études XI à XX, 2445 actes], Paris, Archives nationales, 2010, notice n°1044 (instrument de recherche imprimé dématérialisé, certaines notices sont plus détaillées dans la version intégrale accessible en ligne par la rubrique 'Autres instruments de recherche', voir contexte dans le Plan d’orientation général - Notaires de Paris, guides thématiques du Minutier).
    - DU FOURNEL (Pierre) bailli au duché de Roannais § Baux (2 actes), 5 juillet 1615; MC/ET/XIV/16
      bail; Du Fournel, Pierre
    - BALSAC (Henriette Catherine de...) d'Entragues, Marquise de Verneuil § Vente d'hôtels et maisons, feu de paume et terres à Paris et Meudon., 20 juillet 1615; MC/ET/XIV/16
      acte de vente; Verneuil, Catherine Henriette de Balzac d'Entragues (1579-1633, marquise de)
    - Contrat de mariage entre Marie Hervé, maîtresse lingère, fille de défunt Jacques Hervé, marchand mercier à Château-Thierry et de Madeleine Nollé, assistée de celle-ci et de Simon Courtin, marchand mercier rue Saint-Antoine, son beau-père, et Maître Joseph Béjart, procureur au bailliage du For-l'Evêque et temporalité de l'évêché de Paris, demeurant rue de Jouy, âgé de 28 à 29 ans, natif de Troyes, fils de défunt François Béjart, notaire royal à Troyes et de Philippe Cousin. Témoins du fiancé: Charles Béjart, marchand de bois, bourgeois de Paris, Maître Pierre Béjart, procureur au Châtelet, oncles paternels, Samuel Dacolle, procureur au Parlement, parrain et cousin, Jean Richer et Pierre Dacolle, avocats en Parlement, cousins. Témoins de la fiancée: Claude Courtin, maître ceinturier, frère de Simon, Pierre Chouin, maître ceinturier, son frère utérin, Jean Poignant, quincaillier, bourgeois de Paris, Louis de La Chermaye, écrivain juré, Étienne Cain, maître chandelier de suif, Robert Gastellier, drapier-chaussetier, amis. Communauté de biens. Apports de la fiancée 1.800 livres en deniers comptants provenant de son trafic de lingère et 300 livres en habits et demi-ceint d'argent, sur lesquelles 600 livres entrent en la communauté. Douaire prefix: 600 livres., 8 septembre 1615 - 6 octobre 1615; MC/ET/XIV/16
      A la suite:
      1615, 6 octobre. Quittance par Joseph Béjart des 1.800 livres en deniers comptants et des 300 livres en habits, ainsi que de 300 livres en meubles.
      Madeleine Jurgens et Elisabeth Maxfield-Miller, Cent ans de recherches sur Molière, sur sa famille et sur les comédiens de sa troupe, Paris, Archives nationales, 1963, p. 629 (instrument de recherche imprimé dématérialisé, certaines notices sont plus détaillées dans la version intégrale accessible en ligne par la rubrique 'Autres instruments de recherche', voir contexte dans le Plan d’orientation général - Notaires de Paris, guides thématiques du Minutier).
      Madeleine Jurgens et Elisabeth Maxfield-Miller, Cent ans de recherches sur Molière, sur sa famille et sur les comédiens de sa troupe, Paris, Archives nationales, 1963, IV-860 p.
    - ARTAGNAN (Gabriel d'), écuyer § Vente à la veuve, née Dolet, 20 octobre 1615; MC/ET/XIV/16
      acte de vente; Artagnan, Gabriel d'
    - GUÉNÉGAUD (Gabriel de) sieur du Plessis-Belleville § Rentes; Vente et actes suivants, 3 décembre 1615; MC/ET/XIV/16
    - BRULLART (Marg. et Claude) Soeurs § Contrat, 28 décembre 1615; MC/ET/XIV/16
      contrat; Brulart, Marg.; Brulart, Claude
  - Minutes. 1615, mars - 1615, décembre, mars 1615 - décembre 1615; MC/ET/XIV/17
    inventaires après décès février à novembre.
    - BOUILLÉ (maître René de) § Quittance, 14 mars 1615; MC/ET/XIV/17
      quittance; Bouillé, René de
    - DUFOURNEL (Pierre) § Obligation, 9 avril 1615; MC/ET/XIV/17
      obligation; Dufournel, Pierre
    - AIGNAN (Comte de Saint. ..) BEAUVILLIERS (Honorat de...) § Transport à Toussaint Divry, drapier, 15 avril 1615; MC/ET/XIV/17
      cession; Beauvilliers de Saint-Aignan, Honorat de (15..-1622)
    - DUFOURNEL (Guill.), conseiller du Roi et lieut. particulier au bailliage du Forez § Transport, 18 avril 1615; MC/ET/XIV/17
      Dufournel, Guill.
    - Obligation par Guillaume Wittenbroot, marchand flamand, demeurant à Anvers, logé en la maison de la pompe sur le Pont-Neuf, envers Melchior De Aguixx, pour 830 écus à 100 gros par écu, pour acquitter une lettre de change souscrite à sa demande par De Aguixx au profit d'André Va, demeurant rue Simon-le-Franc, pour 10 288 l. dues pour prêt d'argent et dettes payées en son nom. Il le nantit par des peintures et son droit de propriété sur des loges de la foire Saint-Germain., 23 avril 1615; MC/ET/XIV/17
      Documents du Minutier central concernant les peintres, sculpteurs et graveurs au XVIIe siècle (1600-1650), par Marie-Antoinette Fleury et Martine Constans, tome II [études XI à XX, 2445 actes], Paris, Archives nationales, 2010, notice n°606 (instrument de recherche imprimé dématérialisé, certaines notices sont plus détaillées dans la version intégrale accessible en ligne par la rubrique 'Autres instruments de recherche', voir contexte dans le Plan d’orientation général - Notaires de Paris, guides thématiques du Minutier).
    - DUCARNOY (Albin) orfèvre et valet de chambre du Roi § Obligation, 4 mai 1615; MC/ET/XIV/17
      obligation; Ducarnoy, Albin
    - VILLARCEAU (.. de ..) § Quittance à Ango, 16 mai 1615; MC/ET/XIV/17
    - DUFOURNEL (Pierre), écuyer, sieur de Chastelard et bailly du Roannais § Obligation, 2 juin 1615; MC/ET/XIV/17
    - BRIANT (René) marchand de Soie, fournissant l'argenterie du Roi § Obligation, 2 juin 1615; MC/ET/XIV/17
      obligation; Briant, René
    - Mise en apprentissage par Marion Haley, veuve de Charles Hurel, laboureur à Angerville, paroisse de Gaillon, logée rue Saint-Martin, à l'enseigne de La Haie de Picardie, de Nicolas Hurel, son fils, âgé de treize ans, pour six années, chez Jacques Hurel, maître facteur d'instruments de musique, demeurant rue Saint-Martin, même enseigne, qui promet de lui enseigner son métier, de la nourrir et de le loger., 8 juin 1615; MC/ET/XIV/17
    - ROHAN (Alexandre de...) marquis de Marigny § Transport, 9 juillet 1615; MC/ET/XIV/17
      Rohan, Alexandre de...
    - LORRAINE (Louis de) archevêque de Reims. § Donation, 25 juillet 1615; MC/ET/XIV/17
      donation; Lorraine, Louis de
    - BALLEROY (Jehan de Choisy de...) § Obligation, 29 juillet 1615; MC/ET/XIV/17
      obligation; Choisy, Jean de
    - ROLLAND (Antoine) docteur de la faculté de médecine § Quittance, 24 août 1615; MC/ET/XIV/17
      quittance; Rolland, Antoine
    - DUFOURNEL (Pierre) Sieur du Chastelard § Procuration, 25 août 1615; MC/ET/XIV/17
      procuration; Dufournel, Pierre
    - Inventaire après décès de Louis Hurel, maître vitrier, dressé à la requête de Claude Le Febvre, sa veuve, agissant en son nom et pour ses enfants, demeurant rue Maubué, en présence de Jacques Hurel, demeurant rue Saint-Martin, paroisse Saint-Jacques-de-la-Boucherie, oncle et subrogé tuteur des mineurs., 15 septembre 1615; MC/ET/XIV/17
      Documents du Minutier central concernant l'histoire de la musique (1600-1650), par Madeleine Jurgens, tome II [études XI à XX, 1900 actes], Paris, Archives nationales, 1974, p. 756 (instrument de recherche imprimé dématérialisé, certaines notices sont plus détaillées dans la version intégrale accessible en ligne par la rubrique 'Autres instruments de recherche', voir contexte dans le Plan d’orientation général - Notaires de Paris, guides thématiques du Minutier).
    - SÉGUIER (Hiérosme) président du Grand Conseil § Quittance, 20 septembre 1615; MC/ET/XIV/17
      quittance; Séguier, Hiérosme
    - JARDINIER du Roi (1/er/. ..) MOLLET (Claude) § Quittance, 15 octobre 1615; MC/ET/XIV/17
      quittance; Mollet, Claude
    - JARDINIER du Roi (1/er/..) MOLLET (Claude) § Quittance, 3 novembre 1615; MC/ET/XIV/17
    - Déclaration de Joseph Béjart, secrétaire tenant le registre des matricules des écoliers de l'académie militaire établie près la place Royale, demeurant rue Saint-Antoine, suivant laquelle Pierre Lenormant, secrétaire ordinaire de la chambre du roi, associé pour un tiers avec Pierre Laboureur et Samson d'Aubarede, capitaines de l'académie, lui a remis le registre des matricules afin d'inscrire les écoliers qui se présenteront, ainsi que huit autres petits registres pour noter les enfants qui seront instruits en l'académie pour l'entrée du roi, et recevoir les sommes prévues dont il rendra compte chaque quinzaine moyennant une rétribution mensuelle de 15 livres., 22 novembre 1615; MC/ET/XIV/17
      Madeleine Jurgens et Elisabeth Maxfield-Miller, Cent ans de recherches sur Molière, sur sa famille et sur les comédiens de sa troupe, Paris, Archives nationales, 1963, p. 630 (instrument de recherche imprimé dématérialisé, certaines notices sont plus détaillées dans la version intégrale accessible en ligne par la rubrique 'Autres instruments de recherche', voir contexte dans le Plan d’orientation général - Notaires de Paris, guides thématiques du Minutier).
    - JARDINIER du Roi (1/er/...) MOLLET (Claude) § Marché de maçonnerie, 25 novembre 1615; MC/ET/XIV/17
      marché; Mollet, Claude
    - Inventaire après décès de Renée Rousset, épouse de Claude Bazin, libraire, rue Fromental, au Mont-Saint-Hilaire. Inventaire des meubles en présence de Claude Bazin et Nicolas Rousset, marchands libraires., 27 novembre 1615; MC/ET/XIV/17
      [Bibliothèque, 6 ff].
      Libraires et métiers du livre, XVIIe-XVIIIe siècles (165 actes), par Claire Béchu, 1986-1996 (fichier papier entièrement dématérialisé; voir contexte dans le Plan d’orientation général - Notaires de Paris, guides thématiques du Minutier).
      Fichier dit 'général' XVIIe-XVIIIe siècles.; Fichier Bibliothèques.
      inventaire après décès; Mont-Saint-Hilaire (hameau); Bazin, Claude; Rousset, Renée; Rousset, Nicolas; libraire
    - JARDINIER du Roi (1/er/...) MOLLET (Claude) § Obligation, 23 décembre 1615; MC/ET/XIV/17
      obligation; Mollet, Claude
  - Minutes. 1616, MC/ET/XIV/18; registre
    - JACQUET (Marceau) § Testament de la veuve de nombreux actes concernant la succession, 1616; MC/ET/XIV/18; fol. II/C/XXIX
      testament; Jacquet, Marceau
    - DELAUNAY (Jean) opérateur du Roi § Bail, 5 janvier 1616; MC/ET/XIV/18
      bail; Delaunay, Jean
    - CAPERON (Antoine), huissier du Roi § Partages, 29 janvier 1616; MC/ET/XIV/18
      partage; Caperon, Antoine
    - HUISSIER du Roi CAPERON (Antoine) § Partages, 29 janvier 1616; MC/ET/XIV/18
    - L'HOSPITAL (Jacque de...) marquis de Choisy § Vente, 25 février 1616; MC/ET/XIV/18
      acte de vente; L'Hospital, Jacque De...
    - AUBRY (Giles) trésorier de France § vente, 26 février 1616 - 9 mai 1616; MC/ET/XIV/18
      acte de vente; Aubry, Gilles
    - HOTMANN (Thimoléon) trésorier de France § Vente, 26 février 1616 - 9 mai 1616; MC/ET/XIV/18
      acte de vente; Hotmann, Thimoléon
    - VALLÉE (François) trésorier de France § Vente, 26 février 1616 - 9 mai 1616; MC/ET/XIV/18
      acte de vente; Vallée, François
    - GODEFROY (Henry), trésorier de France § Vente., 26 février 1616 - 9 mai 1616; MC/ET/XIV/18
      acte de vente; Godefroy, Henry
    - GAUMONT (Laurent de...) trésorier de France § Vente, 26 février 1616 - 9 mai 1616; MC/ET/XIV/18
      acte de vente; Gaumont, Laurent de
    - LEGRAS (Nicolas) trésorier de France § Vente, 26 février 1616 - 9 mai 1616; MC/ET/XIV/18
      acte de vente; Legras, Nicolas
    - LE REDDE (Antoine) entrepreneur des bâtiments du Roi § Mariage, 17 avril 1616; MC/ET/XIV/18
      contrat de mariage; Le Redde, Antoine
    - ARGOUGES (Claude d'...) § Procédures pour héritage, 18 avril 1616; MC/ET/XIV/18
      Argouges, Claude d'
    - ARGOUGES (Florent d'...) trésorier des finances de la Reine mère § Procédures pour héritage, 18 avril 1616; MC/ET/XIV/18
      Argouges, Florent d'
    - Donation par Adrien Hurel, maitre vitrier, et Jacques Hurel, maitre faiseur d'instruments de musique, à leur soeur, Michelle Hurel, demeurant à Aigreville, paroisse Saint-Aubin sur Gaillon., 2 mai 1616; MC/ET/XIV/18
      donation; Hurel, Adrien; Hurel, Jacques; Hurel, Michelle; vitrier
    - GUÉNÉGAUD (Gabriel de) marquis du Plessis Belleville § Quittance, 9 mai 1616; MC/ET/XIV/18
      quittance; Guénégaud, Gabriel de
    - LORRAINE (François de) § Procédures, 15 juin 1616; MC/ET/XIV/18
      Lorraine, François de
    - PONSON (Pierre) médecin du Roi § Quittance, 18 juin 1616; MC/ET/XIV/18
      quittance; Ponson, Pierre
    - ROHAN (Alexandre de ..) marquis de Marigny § Quittance, 24 juin 1616; MC/ET/XIV/18
      quittance; Rohan, Alexandre de
    - Testament de Geneviève Fraillon, veuve de Marceau Jacquet, juré du roi en l'office de maçonnerie, demeurant rue du Temple. Exécuteur testamentaire: son fils aîné Pierre Jacquet, trésorier et payeur de la gendarmerie de France., 8 août 1616; MC/ET/XIV/18